臺灣桃園地方法院刑事判決　　　　　　　　　　　　九十一年度訴字第一七七九號
　　公　訴　人　臺灣桃園地方法院檢察署檢察官
　　被　　　告　乙○○
右列被告因毒品案件，經檢察官提起公訴（九十一年度毒偵字第一六一四號、一八○
一號），及移
    主  文
乙○○連續施用第一級毒品，處有期徒刑拾月，摻有海洛因之香煙貳支、海洛因參包
（合計淨重參點陸參公克）、殘留有海洛因之殘渣袋肆包均沒收銷燬之；吸管參支沒
收。又連續施用第二級毒品，處有期徒刑陸月，安非他命貳點柒零陸貳公克沒收銷燬
之；吸食器壹個、包裝袋伍包均沒收。應執行有期徒刑壹年貳月，摻有海洛因之香煙
貳支、海洛因參包（合計淨重參點陸參公克）、殘留有海洛因之殘渣袋肆包及安非他
命貳點柒零陸貳公克均沒收銷燬之；吸管參支、吸食器壹個、包裝袋伍包均沒收。
    事  實
一、乙○○前於民國八十六年間分別因妨害自由、違反動產擔保交易法案件，先後經
    本院八十六年度訴字第一○六二號、八十六年度易字第三五八四號、八十六年度
    三八八九號判決處有期徒刑六月、三月、三月確定；又於八十六年間，因違反藥
    事法案件，經臺灣臺北地方法院以八十六年度訴字第一一九二號判決處有期徒刑
    五月，乙○○提起上訴後，分別經臺灣高等法院八十八年度上訴字第二九三一號
    及最高法院九十年度台上字第六五一二號判決駁回其上訴而確定，前開各案，嗣
    經臺灣高等法院九十一年度聲字第二六九號裁定定應執行有期徒刑一年四月確定
    （不構成累犯）。
二、詎其復因施用毒品案件，經本院八十九年度毒聲字第一二○三號裁定強制戒治，
    嗣於九十一年一月三十日強制戒治執行完畢而自臺灣新竹戒治所釋放。惟其仍不
    悔改，又基於施用第一級毒品海洛因之概括犯意，自九十一年六月底某日起至同
    年十一月九日止，在桃園縣境內某工地及桃園縣桃園市○○路二百三十一巷四號
    內，連續施用海洛因多次；另基於施用第二級毒品安非他命之概括犯意，自九十
    一年二月底某日起至同年十一月九日止，在上開地點連續施用安非他命多次，嗣
    為警分別於(1)九十一年六月二十七日二十二時許，在桃園縣桃園市○○○路與永
    安路口查獲，並扣得摻有海洛因之香煙二支，(2)同年七月十二日十四時許，在桃
    園縣蘆竹鄉○○街○段八十一巷三弄五之二號查獲，並扣得海洛因一包（驗餘淨
    重一‧三三公克）、安非他命二‧○三二七公克（驗餘淨重）及其所有供施用海
    洛因之吸管三支暨施用安非他命之包裝袋一包，(3)同年十一月九日零時五分許，
    在桃園縣桃園市○○路二百三十一巷四號三樓內查獲，並扣得海洛因二包（驗餘
    淨重二‧三公克）、殘留有海洛因殘渣袋四包及安非他命○‧六七三五公克（驗
    餘淨重）及其所有供施用安非他命之吸食器一個、包裝袋四包。
三、案經桃園縣警察局桃園分局、中壢分局及臺北縣警察局新莊分局報請臺灣桃園地
    方法院檢察署檢察署檢察官偵查起訴及移送併案審理。
    理  由
一、右揭犯罪事實，業據被告乙○○於本院審理時坦白承認（見本院卷第一四八頁）
    ，核與被告前後三次為警查獲時，經採集其尿液送驗，結果除上述(1)即九十一年
    六月二十七日此次，僅呈安非他命陽性反應外，其餘(2)(3)次，均呈嗎啡、安非他
    命陽性反應相符，此有桃園縣衛生局出具之不法藥物尿液檢定書二紙（見本案毒
    偵字第一六一四號卷第三八頁、毒偵字第一八○一號卷第一○一頁），及臺灣檢
    驗科技股份有限公司濫用藥物尿液檢驗報告、國防部憲兵司令部刑事鑑識中心九
    十二年十二月二十四日（九二）宇鑑字第一七一八四號鑑驗通知書各一份在卷可
    稽（見本院卷第五○、一二五頁），且被告於上開(1)時地查獲時，所扣得之香煙
    二支，業經鑑定香煙內確含有海洛因之成分，此有卷附國防部憲兵司令部刑事鑑
    識中心九十二年二月二十一日（九二）宇鑑字第○二三一七號鑑驗通知書一紙為
    證（見本院卷第三七頁），另被告於上述(2)時地經警所扣得之白粉及晶體，亦經
    鑑定確有海洛因（驗餘淨重一‧三三公克）及安非他命（驗餘淨重二‧○三二七
    公克）之成分，亦有法務部調查局出具之鑑定通知書（詳本案毒偵字第一八○一
    號卷第九八頁）及國防部憲兵司令部刑事鑑識中心九十二年二月十七日（九二）
    宇鑑字第○一九三九號鑑驗通知書各一份在卷可佐（見本院卷第三八頁），又被
    告於上述(3)時地經警查扣之白粉及晶體，亦經鑑定為海洛因及安非他命，有法務
    部調查局之鑑定通知書（本院卷第五四頁）及國防部憲兵司令部刑事鑑識中心九
    十二年八月二十八日（九二）宇鑑字第一一九六○號鑑驗通知書各一紙為證，此
    外，復有上開(2)(3)次所扣得被告所有供施用海洛因及安非他命之吸管、吸食器、
    包裝袋等物附卷足參，足認被告前開自白核與事實相符，自堪以採信。
二、又查被告前因施用毒品案件，經本院八十九年度毒聲字第一二○三號裁定強制戒
    治，嗣於九十一年一月三十日強制戒治執行完畢而自臺灣新竹戒治所釋放一節，
    業經本院核閱臺灣高等法院被告全國前案紀錄表屬實，且有臺灣桃園地方法院檢
    察署九十一年度戒偵字第一○四號不起訴處分書一份在卷可稽（見本案毒偵字第
    一六一四號卷第三九頁），堪認屬實。是被告乃係於前開強制戒治執行完畢釋放
    後五年內再犯本件施用第一、二級毒品海洛因、安非他命之犯行，洵堪認定，自
    應依法論科。
三、按被告犯罪後，本案係由查獲之桃園縣警察局桃園分局、中壢分局及臺北縣警察
    局新莊分局分別於九十一年七月八日、二十四日及同年十一十八日移送至臺灣桃
    園地方法院檢察署，該署檢察官復於同年十一月十一日起訴，在同年十二月十二
    日繫屬於本院，此有前開偵查卷宗及該署九十一年十二月十一日甲○字讓字第○
    九一九一○一六一四號函附卷可憑（本院卷第一頁），而毒品危害防制條例業於
    九十二年七月九日修正公布，並於九十三年一月九日起施行，有關施用第一、二
    級毒品（即同法第十條）部分之處罰規定新舊法均相同，應依同條例第三十五條
    第一項第三款之規定，依修正後規定處理，從而是否屬同條例第二十三條第二項
    「五年內再犯」第十條之罪而應依法追訴之規定，亦應依新法定之。故核被告所
    為，係犯修正後毒品危害防制條例第十條第一、二項施用第一、二級毒品罪。被
    告持有第一、二級毒品之低度行為，均應為其進而施用之高度行為所吸收，不另
    論罪。又其先後多次施用第一、二級毒品之犯行，時間緊接，觸犯構成要件相同
    之罪，顯均係基於概括犯意為之，為連續犯，應分別依刑法第五十六條之規定，
    以一罪論，並均加重其刑。又檢察官雖僅就被告於九十一年七月十二日採尿時起
    回溯九十六小時內某時，施用第一級毒品海洛因，及自九十一年六月二十七日採
    尿時回溯九十六小時內某時至九十一年七月十二日十四時止，施用第二級毒品安
    非他命之犯行起訴，惟事實欄所載被告其餘施用第一、二級毒品海洛因、安非他
    命之犯行，既與起訴部分有連續犯裁判上一罪之關係，自為起訴效力所及，本院
    自應併予審究。而被告所犯前開二罪，犯意各別，罪名不同，應分論併罰之。爰
    審酌被告有事實欄所載之前科，足見其素行不良，且其前因施用毒品經強制戒治
    後，仍未能戒除毒癮，足認其依賴毒品已深，惟念其犯後坦承犯行，且所犯之罪
    係自戕行為等一切情狀，分別量處如主文所示之刑，並定應執行刑，以資懲戒。
四、又按對於未發覺之罪自首而受裁判者，減輕其刑，刑法第六十二條前段定有明文
    。是所謂自首，係以犯人在其犯罪未發覺前，向該管公務員自承犯罪而受裁判為
    要件。查被告於九十一年十一月九日零時五分許，在桃園縣桃園市○○路二百三
    十一巷四號三樓為警查獲，乃係因借居被告上開住處之友人黃鈁炎遭警方查獲持
    有毒品，故由黃鈁炎帶同警方至上述處所經被告同意後搜索，再經被告主動告知
    藏匿毒品之位置，始扣得上開毒品等物，此有偵訊筆錄一份在卷可稽（詳併案卷
    第三頁）。惟警方既已查獲被告友人黃鈁炎持有毒品，則經黃鈁炎告知被告之住
    處，是警方顯已知悉被告可能持有、施用毒品之犯行，是被告縱令同意警方搜索
    ，並告知毒品藏匿所在，亦難認符合前開自首之要件。且被告僅係告知毒品藏匿
    所在，並未向警方坦承施用毒品，亦與自首必須對於「未發覺」之罪向該管公務
    員自承犯罪之要件有違，自難邀減刑之寬典。從而被告辯稱伊於九十一年十一月
    九日所為，應屬自首云云，核不足採。
五、再被告為警查獲時，分別扣得海洛因三包（即(2)(3)查獲時各扣得一包及二包），
    鑑驗後合計淨重為三‧六三公克；安非他命鑑驗後合計淨重為二‧七○六二公克
    （即(2)(3)查獲後之合計）；另上述(1)時地查獲摻有海洛因之香煙二支及(3)所示時
    地查獲之殘留有海洛因之殘渣袋四包暨包裝袋，均無從與海洛因析離，從而上述
    扣案物品，均應依修正後毒品危害防制條例第十八條第一項前段沒收銷燬之，而
    鑑識耗損之海洛因、安非他命，既已滅失，爰不另行沒收銷燬之。另上述(2)(3)所
    扣得之吸管三支及吸食器一個、包裝袋五包，業據被告本院審理時供述為其所有
    ，且係供施用海洛因或安非他命所用（見本院卷第一五○頁），自應依刑法第三
    十八條第一項第二款諭知沒收。至於被告另於(1)、(2)、(3)所示之時地為警查獲時
    ，另扣得之吸管杓子等物（此見本案毒偵字第一六一四號卷第一五頁）及酒精燈
    等物（詳見本案毒偵字第一八○一號卷第四九、五○頁）與針筒等物（此為併案
    卷之扣案物，見本院卷第四七頁），均無證據足認與本案有直接關係，爰不另行
    諭知沒收（銷燬），附此敘明。
據上論斷，應依刑事訴訟法第二百九十九條第一項前段，修正後毒品危害防制條例第
三十五條第一項第三款、第十條第一項、第二項、第十八條第一項前段，刑法第十一
條、第五十六條、第三十八條第一項第二款、第五十一條第五款，判決如主文。
本案經檢察官林秀敏到庭執行職務。
中      華      民    國      九十三      年    二      月  二十四    日
                                 臺灣桃園地方法院刑事第八庭
                                     審判長法  官    林恆吉
                                           法  官    陳彥宏
                                           法  官    吳為平
右正本證明與原本無異。
如不服本判決，應於送達後十日內，向本院提出上訴狀。
                                           書記官    賴朱梅
中      華      民      國      九十三      年    二      月  二十七    日
附錄論罪科刑法條：
修正後毒品危害防制條例第十條
施用第一級毒品者，處六月以上五年以下有期徒刑。
施用第二級毒品者，處三年以下有期徒刑。
